【裁判字號】    97,訴,2524
【裁判日期】    970812
【裁判案由】    妨害公務
【裁判全文】
臺灣臺中地方法院刑事判決              97年度訴字第2524號
公  訴  人  臺灣臺中地方法院檢察署檢察官
被      告  戊○○
上列被告因妨害公務等案件，經檢察官提起公訴（97年度偵字第
12 735號），被告於準備程序就被訴事實為有罪之陳述，經本院
合議庭裁定由受命法官改依簡式審判程序審理，判決如下：
    主    文
戊○○攜帶兇器竊盜，累犯，處有期徒刑捌月，扣案之六角扳手
壹支，沒收；又損壞公務員職務上掌管之物品，累犯，處有期徒
刑捌月。應執行有期徒刑壹年貳月，扣案之六角扳手壹支，沒收
。
    犯罪事實
一、戊○○曾於民國85年間因懲治盜匪條例案件，經本院判處有
    期徒刑10年確定；復於85年間因竊盜案件，經臺灣高等法院
    臺中分院判處有期徒刑1年6月確定，嗣上開2罪所處有期徒
    刑經定應執行刑為有期徒刑11年，於95年5月7日縮短刑期執
    行完畢。詎戊○○猶不知悔改，於97年5月24日晚上7時許，
    至臺中縣大里市之友人住處聊天、飲酒，其間，戊○○稱其
    車子報廢，無交通工具可代步等語，其友人即向戊○○稱說
    沒有交通工具不方便，遂贈送戊○○1支鐵製六角扳手，並
    稱該六角扳手可以行竊自用小客車或機車等語。戊○○即意
    圖為自己不法之所有，於同日晚上9時許，徒步沿著臺中縣
    大里市○○○街往臺中縣太平市方向行走，尋找行竊之目標
    ，於翌日（即97年5月25日）凌晨0時許，行經臺中縣大里市
    ○○○街67號前，見甲○○所有車牌號碼RT－2729號自用小
    客車停在路旁，即持上開已為其所有之客觀上足以危害人之
    生命、身體而可供作兇器使用之六角扳手，下手行竊該輛自
    用小客車。得手後，即駕駛該自用小客車至臺中市○○路附
    近停放，供其代步之用。嗣於97年5月27日晚上8時許，戊○○駕駛上開自用小客車至臺中市○○路與朋友喝酒，之後駕
    駛該自用小客車往臺中縣太平市方向行駛，於97年5月28 日
    凌晨3時許，為臺中縣警察局太平分局太平派出所警員丙○○、丁○○發現，即要戊○○停車，惟戊○○並未停車，反
    加速沿臺中縣太平市○○路往建國路的方向逃逸，警員丙○○、丁○○即駕駛車牌號碼1305－TZ號警用巡邏車沿路追躡
    ，丙○○並用警報器廣播要戊○○停車，惟戊○○仍未停車
    ，於同日凌晨1時40分許，行經臺中縣太平市○○路與精美
    路301巷口之三岔路，戊○○將車停在該路口前方房子之騎
    樓下，丙○○、丁○○隨即將警用巡邏車停在戊○○的後面
    約離3公尺，丙○○即欲下車查看，惟丙○○甫開車門，戊○○見狀，竟另基於妨害公務之犯意，倒退衝撞上開警用巡
    邏車，而對依法執行職務之公務員當場施以強暴行為，戊○○撞了1下，即將所駕駛之自小客車左轉往301巷逃逸，丙○○、丁○○亦自後追躡，追至臺中縣太平市○○路301巷1號
    處之T字路口，戊○○之自用小客車撞到牆壁，丙○○、丁○○即將警用巡邏車停在戊○○之後方約1公尺，戊○○復
    承上開妨害公務之接續犯意，再倒車衝撞丙○○、丁○○之
    警用巡羅車1次，致該警用巡邏車車頭受有凹陷之損害，戊○○之自用小客車因而無法行駛，隨即打開門，自右前車門
    下車，往臺中縣太平市○○路297巷口方向逃逸，丙○○見
    狀即下車自後追躡，並抱著戊○○，旋為戊○○所掙脫，並
    躲藏於停在建興路247巷30號之車牌號碼635－RF號自用大貨
    車車底，嗣為丙○○、丁○○尋獲，並扣得車牌號碼RT－27
    29號自用小客車（業已發還甲○○）及戊○○所有供犯罪所
    用之六角扳手1支。
二、案經臺中縣警察局太平分局報請臺灣臺中地方法院檢察署檢
    察官偵查起訴。
    理    由
一、訊據被告戊○○對於上開犯罪事實坦承不諱，核與被害人甲○○於警詢及證人丙○○警員、丁○○警員於偵查中證述之
    情節相符，並有刑案現場測繪圖1份、照片22張、贓物認領
    保管單1份、臺中縣警察局車輛尋獲電腦輸入單1份在卷可稽
    。查被告竊取被害人甲○○之自小客車1輛，其顯有為自己
    不法所有之意圖。被告之自白核與事實相符，事證明確，其
    犯行洵堪認定。
二、按刑法第321條第1項第3款之攜帶兇器竊盜罪，係以行為人
    攜帶兇器竊盜為其加重條件，此所謂兇器，其種類並無限制
    ，凡客觀上足對人之生命、身體、安全構成威脅，具有危險
    性之兇器均屬之，且祇須行竊時攜帶此種具有危險性之兇器
    為已足，並不以攜帶之初有行兇之意圖為必要。（最高法院
    79年度台上字第5253號判例參照）。查本件扣案供被告行竊
    用之六角扳手1支，係鐵質製造之器具，在客觀上已足以危
    害人之生命、身體而具有危險性，係屬兇器。故核被告所為
    ，係犯刑法第321條第1項第3款之攜帶兇器竊盜罪、同法第
    135條第1項之對於公務員依法執行職務時施強暴罪及同法第
    138條之損壞公務員職務上掌管之物品罪。被告先後2次衝撞
    警用巡邏車之行為，係於同時同地或密切接近之時地實施，
    乃侵害同一之法益，各行為之獨立性極為薄弱，依一般社會
    健全觀念，在時間差距上，難以強行分開，在刑法評價上，
    以視為數個舉動之接續施行，合為包括之一行為予以評價，
    屬接續犯，為包括之一罪。被告以衝撞損壞警員丙○○、丁○○職務上掌管之警用巡邏車之方式，而對於依法執行公務
    之警員丙○○、丁○○施強暴，係一行為而觸犯刑法第138
    條及第135條第1項之二罪名，為想像競合犯，應依刑法第55
    條前段之規定，從一重之刑法第138條之罪論處。查被告曾
    於85年間因懲治盜匪條例案件，經本院判處有期徒刑10年確
    定；復於85年間因竊盜案件，經臺灣高等法院臺中分院判處
    有期徒刑1年6月確定，嗣上開2罪所處有期徒刑經定應執行
    刑為有期徒刑11年，於95年5月7日縮短刑期執行完畢，此有
    臺灣高等法院被告前案紀錄表及臺灣臺中地方法院檢察署刑
    案資料查註紀錄表在卷可按，被告於前案徒刑執行完畢後，
    5年以內故意再犯本件有期徒刑以上之罪，為累犯，應依刑
    法第47條第1項之規定加重其刑。被告所犯上開攜帶兇器竊
    盜罪、損壞公務員職務上所掌管之物品罪間，犯意各別，行
    為互殊，應予分論併罰。爰審酌被告犯罪之動機、目的、手
    段、其品行及智識程度、犯罪所生之危害、對於公權力之行
    使構成嚴重之威脅、及其犯後坦承犯行，態度尚佳等一切情
    狀，量處如主文所示之刑，並定其應執行之刑。扣案之六角
    扳手1支，係被告所有供其犯本件竊盜罪所用之物，此據被
    告供明在卷，爰依刑法第38條第1項第2款之規定宣告沒收。
據上論斷，應依刑事訴訟法第273條之1第1項、第299條第1項前
段，刑法第321條第1項第3款、第135條第1項、第138條、第55條
前段、第47條第1項、第51條第5款、第38條第1項第2款，判決如
主文。
本案經檢察官乙○○到庭執行職務。
中    華    民    國    97    年     8    月    12    日
                  刑事第八庭    法  官  簡源希
上為正本係照原本作成。
如不服本判決，應於收受送達後10日內向本院提出上訴書狀（應
敘述具體理由並附繕本）。
上訴書狀如未敘述理由，應於上訴期間屆滿後20日內補提理由書
於本院。
                                書記官  黃雅青
中    華    民    國    97    年     8    月    12    日
附錄論罪科刑法條：
刑法第135條第1項
對於公務員依法執行職務時，施強暴脅迫者，處3年以下有期徒
刑、拘役或3百元以下罰金。
刑法第138條
毀棄、損壞或隱匿公務員職務上掌管或委託第三人掌管之文書、
圖畫、物品，或致令不堪用者，處5年以下有期徒刑。
刑法第321條第1項第3款
犯竊盜罪而有左列情形之一者，處六月以上、五年以下有期徒刑
：
三、攜帶兇器而犯之者。


司法院資訊處製作；財團法人民間司法改革基金會備份。
